臺灣基隆地方法院民事判決　　九十年度再易字第四號
　　再審原告　乙○○
　　再審被告　甲○○
右當事人間再審之訴事件，再審原告對於本院八十九年度簡上更字第一號確定判決提
起再審之訴，本院判決如左：
    主      文
再審之訴駁回。
再審訴訟費用由再審原告負擔。
    理      由
一、按再審之訴顯無再審理由者，得不經言詞辯論，以判決駁回之；民事訴訟法第五
    百零二條第二項定有明文。
二、本件再審原告先主張原確定判決就本院八十年度民執字第二九三號拍賣抵押物事
    件，其中之查封筆錄、拍賣公告等足以影響於裁判之重要證物漏未勘酌，為本件
    之再審事由。然查上述證物均係附於本院上開執行案號之卷宗內，並經原審依職
    權調閱後，復在原確定判決內說明上述查封筆錄、拍賣公告記載之內容（見原確
    定判決第九頁第十一行以下）及其發生之法律效力，足徵原審就該部分之證物已
    加以斟酌。再審原告所爭執者，為其依該證物所認定之事實與原審認定者有異，
    已非適法之再審事由。至再審原告另提出之基隆市政府工務局基府工管字第○八
    九一○三號函，似未於原審審判程序中提出，亦未見於上述之執行卷宗內，與所
    謂漏未斟酌係指就當事人已提出之證物未予審酌之要件不符，顯非適法。況縱該
    函確屬原審之證據資料之一，依其內容僅在說明系爭違章建物究係一部違章或全
    部違章而已，與系爭違章建物之所有權誰屬無涉，對原確定判決之效力並無影響
    ，非屬所謂之重要證物。綜上，再審原告所提之上開證物，或經原審斟酌，或非
    足以影響判決之重要證物，與民事訴訟法第四百三十六條之七之規定不合，其所
    為此部分之主張顯無理由，自無可採。
三、再審原告復出張原確定判決未適用民法第八百六十二條第一項：「抵押權之效力
    ，及於抵押物之從物與從權利。」之規定，認系爭違章建物為獨立物，不為抵押
    權之效力所及，適用法規顯有錯誤云云，為再審事由。惟查原確定判決就系爭違
    章建物何以為獨立物，非屬原合法建物之附屬物或從物，已於判決理由中為詳細
    之論述，依全辯論意旨及調查證據之結果，自由心證而認定事實，即屬合法。是
    原確定判決既經合法程序認定系爭違建物為獨立物，自無適用上開民法第八百六
    十二條第一項規定之餘地，其消極未予適用，並無適用法規錯誤之情形。再審原
    告此部分所為主張，無非就原審採證認事之職權行使加以指摘，並未具體指明原
    確定判決有何適用法規顯有錯誤之情事，其主張於法不合，顯無理由，同不可採
    。
四、從而，再審原告主張原確定判決具有足以影響於裁判之重要證物漏未斟酌、適用
    法規顯有錯誤等再審事由，提起本件再審之訴，其所為主張均顯無理由，爰依首
    揭法條，不經言詞辯論駁回本訴。
五、依民事訴訟法第七十八條，逕為判決如主文。
中　　　華　　　民　　　國　　九十一　　年　　　七　　　月　　　五　　　日
~B臺灣基隆地方法院民事庭
~B　　審判長法官　李木貴
~B　　　　　法官　陳培仁
~B　　　　　法官　陳鈺林
右為正本係照原本作成。
本件不得上訴。
中　　　華　　　民　　　國　　九十一　　年　　　七　　　月　　 十五 　　日
~B　　法院書記官　李繼業
